臺灣臺北地方法院小額民事判決
　　　　　　　　　　　　　　　　  110年度北小字第3922號
原      告  吳杰森  

被      告  易俊帆  


上列當事人間損害賠償事件，於中華民國110年11月9日言詞辯論
終結，本院判決如下：
    主    文
被告應給付原告新臺幣壹萬零捌佰捌拾元，及自民國一百一十年
四月十七日起至清償日止，按年息百分之五計算之利息。
原告其餘之訴駁回。
訴訟費用新臺幣壹仟元由被告負擔。
本判決得假執行；被告如以新臺幣壹萬零捌佰捌拾元為原告預供
擔保後，得免為假執行。
    事實及理由
壹、程序方面：
一、按訴狀送達後，原告不得將原訴變更或追加他訴，但請求之
    基礎事實同一、擴張或減縮應受判決事項之聲明者，不在此
    限，民事訴訟法第255條第1項第2款、第3款定有明文。查原
    告起訴請求新臺幣（下同）1萬4910元，於訴訟進行中於民
    國110年11月9日在庭陳交通費不請求（本院卷第145頁），
    所為應受判決事項之聲明變更為：被告應給付原告1萬4450
    元，及自起訴狀繕本送達被告翌日起至清償日止，按年息百
    分之5計算之利息。經核，原告所為減縮應受判決事項之聲
    明，合於前揭法條規定，應予准許，合先敘明。
貳、實體部分：
一、原告起訴主張：被告於民國109年12月17日，駕駛車號000-0
    000號車，行經臺北市大安區和平東路1段與羅斯福路2段口
    ，過失撞擊訴外人雙寶汽車有限公司所有由原告駕駛之車號
    000-00號計程車（下稱系爭車輛），致系爭車輛車身受損，
    原告已支出必要修復費用新臺幣（下同）9950元，且因系爭
    車輛修復期間受有3日營業損失計4500元，訴外人雙寶汽車
    有限公司將本件損害賠償債權讓與原告，爰依侵權行為及債
    權讓與法律關係，請求被告給付系爭車輛之修復費用及營業
    損失等語。並聲明：被告應給付原告1萬4450元，及自本件
    起訴狀繕本送達之翌日起至清償日止，按年息百分之5計算
    之利息。
二、被告則以：臺北市政府警察局道路交通事故初步分析研判表
    是初判表，依據被告車行車紀錄證據，因為右邊有停車，所
    以被告車不可能駛到右邊的車道，但是原告並非行駛在被告
    車的右邊，而是在被告車後方，在被告車已經右轉時，從後
    面追撞被告車右後車輪，是因為最右邊有停貨車，基於安全
    理由被告車沒有整個切換第四車道，被告車是一半在第三、
    四車道上，但是被告車超過這台小貨車理論上原告應該在被
    告車後面不是在右方，被告車被追撞，被告車已經轉彎一半
    了，卻仍然是被告車的肇責，無法接受。轉彎一半才撞擊，
    已經不是車道上，這對於被告對交通規則的認定不同，所以
    始終認為被告沒有肇責。如果是變換車道是的話是被告肇責
    ，但是被告車已經轉彎一半，原告才從斑馬線上追撞，卻認
    定是被告的責任，無法接受等語，資為抗辯。並聲明：原告
    之訴駁回。
三、得心證之理由：
  ㈠原告所稱上情，業據其提出道路交通事故當事人登記聯單、
    道路交通事故初步分析研判表、行車執照、修車估價單、車
    損照片、債權讓與證明書等件為證，並有本院依職權向臺北
    市政府警察局交通警察大隊調閱之道路交通事故初步分析研
    判表、道路交通事故現場圖、道路交通事故補充資料表、道
    路交通事故調查報告表、交通事故照片等資料在卷可稽；而
    道路交通事故初步分析研判表載被告駕車在多車道右轉彎，
    不先駛入外側車道等情（本院卷第35頁），被告抗辯其當時
    已經右轉時，是原告從後面追撞被告車右後車輪，否認具過
    失云云，並請求勘驗行車紀錄，經本院當庭勘驗結果，被告
    行駛之第三車道劃有直行之指示線，然被告竟右轉彎，未先
    駛入外側車道明確，臺北市政府警察局道路交通事故初步分
    析研判表係依照監視器記載，符合事實（本院卷第146頁）
    。綜上，認原告主張被告過失碰撞系爭車輛乙情為真。
  ㈡按不法毀損他人之物者，被害人得請求賠償其物因毀損所減
    少之價額，民法第196 條定有明文；又依上開規定請求賠償
    物被毀損所減少之價額，得以修復費用為估定之標準，但以
    必要者為限（例如：修理材料以新品換舊品，應予折舊），
    最高法院77年度第9 次民事庭會議決議參照。衡以系爭車輛
    有關零件部分之修復，既以新零件更換被損害之舊零件，則
    在計算損害賠償額時，自應將零件折舊部分予以扣除，依行
    政院所發布之固定資產耐用年數表及固定資產折舊率表，營
    業用小客車之耐用年數為4年，依定率遞減法每年應折舊438
    / 1000，並以1年為計算單位，其使用期間未滿1年者，按實
    際使用使用之數相當於全年之比例計算之，不滿1者，以1月
    計算之，其最後1 年之折舊額，加歷年折舊累計額，其總和
    不得超過該資產成本原額10分之9 。查系爭車輛因本件車禍
    事故之修繕費用為工資2650元、烤漆工資5000元及零件2300
    元，有原告提出之估價單（本院卷第21頁），而系爭車輛係
    於99年4月出廠，有行車執照在卷（本院卷第149頁），則至
    109年12月17日發生上開車禍事故之日為止，系爭車輛已實
    際使用逾4年，零件部分扣除折舊後之費用為230元（計算式
    ：2300元×1/10＝230元），則原告得請求之車輛修復費用應
    為7880元（計算式：2650元＋5000元＋230元＝7880元）。
  ㈢另原告主張系爭車輛進廠維修期間，計3日無法營業，被告應
    賠償車輛進廠維修期間無法營業之損失4500元（計算式：15
    00元×3日＝4500元）等情，經核系爭車輛之受損情形（本院
    卷第53頁），原告得請求2日之維修期間損失。則原告以每
    日1500元，請求系爭車輛進廠維修期間2日無法營業之損失
    於3000元（計算式：1500元×2日＝3000元）範圍內屬正當。
    超過部分，則無理由。
  ㈣綜上所述，原告請求被告給付1萬880元，及自起訴狀繕本送
    達翌日即110年4月17日（本院卷第71頁）起至清償日止按年
    息5％計算之利息之範圍內，為有理由，應予准許。至原告逾
    此部分之請求，為無理由，應予駁回。
四、本件原告勝訴部分，係就民事訴訟法第436條之8適用小額訴
    訟程序所為被告敗訴之判決，依同法第436 條之20規定，應
    依職權宣告假執行，並依同法第436 條之23準用第436 條第
    2 項，適用同法第392 條第2 項規定，依職權宣告被告如預
    供擔保，得免為假執行。
五、本件事證已臻明確，兩造其餘攻擊防禦方法與判決之結果不
    生影響，爰不一一贅論，併此敘明。
六、訴訟費用負擔之依據：民事訴訟法第79條。本件訴訟費用額
    ，依後附計算書確定如主文所示金額。
中　　華　　民　　國　　110 　年　　11　　月　　25　　日
                      臺北簡易庭  法  官  趙子榮
以上正本證明與原本無異。
如不服本判決，須以違背法令為理由，於判決送達後20日內向本
庭提出上訴狀（應按他造當事人之人數附繕本）；如委任律師提
起上訴者，應一併繳納上訴審裁判費。
中　　華　　民　　國　　110 　年　　11　　月　　25　　日
                                  書記官  陳怡安
計   算   書：
項        目             金   額（新臺幣）    備    註
第一審裁判費             1000元
合        計             1000元

附錄：
一、民事訴訟法第436條之24第2項：
    對於小額程序之第一審裁判上訴或抗告，非以其違背法令為
    理由，不得為之。
二、民事訴訟法第436條之25：
    上訴狀內應記載上訴理由，表明下列各款事項：
    （一）原判決所違背之法令及其具體內容。
    （二）依訴訟資料可認為原判決有違背法令之具體事實。